---
output: github_document
---

<!-- README.md is generated from README.Rmd. Please edit that file -->

```{r, include = FALSE}
knitr::opts_chunk$set(
  collapse = TRUE,
  comment = "#>"
)
```

# imdb_dataset

Objetivo: criar um dataset atualizado para os dados usados no curso "R para Ciência de Dados I".

Dados obtidos no [kaggle](https://www.kaggle.com/stefanoleone992/imdb-extensive-dataset), em 16 de março de 2021.

Mimetizar a base utilizada no curso: 

```{r message=FALSE, warning=FALSE}
imdb_curso_R <- readr::read_csv("https://raw.githubusercontent.com/curso-r/main-r4ds-1/master/dados/imdb.csv") 
```

```{r}
dplyr::glimpse(imdb_curso_R)
```

Base como está agora:

```{r message=FALSE, warning=FALSE}
imdb_filmes <- readr::read_csv2("data-output/imdb.csv") 
```

```{r}
dplyr::glimpse(imdb_filmes)
```

## Anotações
- Não encontrei ainda: cor, classificacao, likes_facebook.
Cor e classificação usamos em aula então é legal ter!

- Tamanho das bases:
  - original imdb - 85 mil filmes
  - usada nas aulas da curso-R - 3.7 mil filmes
  - base filtrada aqui - 28.5 mil filmes

- Creio que fizeram mais filtros, alguém sabe quais foram?